臺灣雲林地方法院交通事件裁定　　　　96年度交聲字第69號
移送機關即
原處分機關　交通部公路總局嘉義區監理所雲林監理站
異　議　人
即受處分人　甲○○
上列受處分人因違反道路交通管理處罰條例案件，對於交通部公
路總局嘉義區監理所雲林監理站民國96年4 月4 日所為之處分（
原處分案號：雲監裁字第裁72-KAE050059號），聲明異議，本院
裁定如下：
    主  文
異議駁回。
    理  由
一、原處分意旨略以：異議人即受處分人甲○○於96年2 月14日
    23時58分駕駛9999-NX 號自小客車，行經雲林縣虎尾鎮○○○
    ○路頂南路口時闖紅燈，經警發現後尾隨其後，以鳴笛及示
    意停車方式欲攔停取締，詎異議竟不顧警方之攔停，加速逃
    逸，直至異議人駛至其住處地下室停車場門口，等待停車場
    大門開啟時，始為警追及，並經雲林縣警察局虎尾分局虎尾
    派出所員警舉發，原處分機關遂依道路交通管理處罰條例第
    53 條 第1 項及同條例第60條第1 項、違反道路交通管理事
    件統一裁罰基準及處理細則第43條、第44條、第67條之規定
    ，以雲監裁字第裁72-KAE050059號裁決書，裁處異議人罰鍰
    新臺幣（下同）27,00 元及3,000 元。
二、聲明異議意旨以：有關本人甲○○所駕駛車號9999-NX 號車
    ，讓警方誣陷在145公路頂南路口闖紅燈一案提出申訴：
    (一)當時我所駕駛之車速只有六十幾公里，而且坐在我車子裡
      的人也非常確定當時我並未闖紅燈。
    (二)當時員警若有在值勤機動性交通稽查勤務的話，不可能在
      短短幾秒內就上車發動車子追在我後面，除非當時員警在
      偷偷發動車子，坐在警車裡吹冷氣，所以我非常確定當時
      員警已經沒有在值勤，而我也遠遠看見警車，怎麼可能還
      闖紅燈，我看員警當時一定有業績壓力才會拿我當代罪羔
      羊。
    (三)員警要誣陷一個人的話，大家所說的話一定要一樣，不然
      就是自己拿石頭砟自己的腳，不能憑單方面的人說有就有
      ，不然我也可以跟在警車後面拍照說警車違規，而且在當
      時我也有看到且知道警車尾隨在我的車後面，如果當時員
      警有多次鳴警笛及閃大燈，而我如果完全不理會的話，我
      就會加速逃逸（當時我所駕駛的車是賓士車），警車根本
      就追不到，我怎會在慢慢駕駛回家，當地距離約一公里左
      右，當我把車開到私人共有地下室一半時卻突然有警員持
      搶敲擊我的車子玻璃，當時我跟家人還嚇了一跳，差一點
      把車撞上旁邊圍牆，這樣的作法真的很危險，況且當時我
      所駕駛的車子頭在地下室裡車尾還在斜坡上，員警這種行
      為是執法失當，也讓我二個小孩受到嚴重的身心及精神心
      理上的傷害，且該社區為私人共同共有停車場，員警未經
      同意沒有搜查令怎能擅自闖入，罔顧司法存在，知法犯法
      ，為了業績也不應該如此誣陷人等語。
三、按汽車駕駛人，行經有燈光號誌管制之交岔路口闖紅燈者，
    處新臺幣一千八百元以上五千四百元以下罰鍰。又汽車駕駛
    人，駕駛汽車有違反本條例之行為，經交通勤務警察或依法
    令執行交通稽查任務人員制止時，不聽制止或拒絕停車接受
    稽查而逃逸者，除按各該條規定處罰外，處新臺幣三千元以
    上六千元以下罰鍰。道路交通管理處罰條例第53條第1 項、
    第60條第1 項分別定有明文。
四、經查：
  (一)異議人即受處分人甲○○於96年2 月14日23時58分駕駛9999
    -NX 號自小客車，行經雲林縣虎尾鎮○○○ ○路頂南路口時闖
    紅燈，為當時在執行機動性交通稽查勤務之員警等4人 發現
    ，員警遂馬上迴轉欲攔停取締，並尾隨異議人所駕駛之上開
    車輛之後，異議人由雲林縣虎尾鎮○○路○段轉左行至工專
    路時，員警所駕之警車已在異議人車輛後方，並以鳴笛、閃
    大燈，鳴喇叭方式示意異議人於路邊停車，詎異議竟不顧警
    方之攔停，由工專路加速往新吉里方向逃逸，在此期間員警
    仍多次鳴笛、閃大燈，鳴喇叭示意異議人停車，惟異議人仍
    不加理會繼續行駛，員警遂在該車後方拍照存證，直至異議
    人駛至其住處地下室停車場門口，等待停車場大門開啟時，
    始為警追及等事實業經證人即雲林縣警察局虎尾分局虎尾派
    出所員警乙○○到庭結證在卷，並當庭繪製異議人闖紅燈及
    行進方向之現場圖在案，復有員警尾隨異議人駕駛之車輛所
    拍得之取締照片2 張在卷可參。查證人乙○○為原舉發單位
    警員，以擔任一般行政警察勤務為其職責（含交通勤務），
    與異議人素不相識，復無仇怨，應無設詞虛構陷害異議人之
    理，且其能明確指出異議人闖紅燈時之現場狀況及異議人拒
    絕停車接受稽查而逃逸之行經路線，並於異議人車後拍照存
    證，最後在異議人住處停車場路口處將異議人攔停，應不致
    有誤看之情事，堪認其所述應屬事實，可以採信。
  (二)至異議人雖以上開異議意旨置辯，惟證人乙○○為依法執行
    職務之公務員，其執行職務之純潔性，除有顯著之證據可證
    明有違法或不當之情事外，應予信賴及尊重，況證人乙○○
    於本院作證時先經具結擔保其證言之可信性，其應不至於甘
    冒觸犯偽證罪之風險而誣指異議人有上開交通違規之情事。
    故難僅憑異議人空言指摘員警有業績壓力，即遽信異議人所
    述為真。另異議人稱員警當時是否在執行勤務，有無在車上
    吹冷氣，員警攔停取締之行為是否造成異議人及車上乘客之
    警嚇，及異議人本身係駕駛何種車輛，車速多快，如其逃逸
    員警是否能追及，均與異議人是否確有闖紅燈及拒絕停車接
    受稽查而逃逸之交通違規行為無關，是異議人異議意旨所辯
    為不可採。因而異議人確有原處分所指之違規事實已堪認定
    。縱異議人經本院傳喚未到庭，但仍無礙於本院前揭認定，
    併此說明。
五、從而本件原處分機關以異議人闖紅燈及拒絕停車接受稽查而
    逃逸，援引道路交通管理處罰條例第53條第1 項、第60條第
    1 項、違反道路交通管理事件統一裁罰基準及處理細則第43
    條、第44條、第67條之規定，分別裁處罰鍰2,700 及3,000
    元，並無不當。是本件異議為無理由，應予駁回。
六、據上論斷，應依道路交通管理處罰條例第87條第2 項、道路
    交通案件處理辦法第19條，裁定如主文。
中　　華　　民　　國　　96　　年　　5 　　月　　27　　日
                  交通法庭      法  官  楊昱辰
以上正本證明與原本無異。
如不服本裁定，應於裁定送達後5 日內向本院提出抗告狀（須附
繕本）。
                                書記官　黃秋萍
中　　華　　民　　國　　96　　年　　5 　　月　　30　　日
